【裁判字號】    89,易緝,561
【裁判日期】    891106
【裁判案由】    詐欺
【裁判全文】
臺灣臺中地方法院刑事判決                        八十九年度易緝字第五六一號
    公  訴  人  臺灣台中地方法院檢察署檢察官
    被      告  甲○○
右列被告因詐欺案件，經檢察官提起公訴（八十七年度偵字第二Ｏ五二五號），本院
判決如左：
    主      文
甲○○連續以詐術得財產上不法之利益，累犯，處有期徒刑肆月。
    事      實
一、甲○○前曾犯偽造文書及詐欺等罪，嗣於民國八十年間因搶奪案件，經本院判處
    有期徒刑二年確定，並於八十二年七月二十七日假釋出獄，至八十二年十二月二
    十七日假釋期滿，假釋中交付保護管束，期滿未經撤銷假釋，其未執行之刑，以
    已執行論。猶不知悛悔，明知其已無支付能力，竟意圖得財產上不法之利益，並
    基於概括之犯意，於八十七年六月及七月間，連續多次至台中市東方假期商務酒
    店消費記帳，合計新台幣（下同）二十五萬九千元，並佯以其別名「李偉鄰」名
    義記帳及簽發本票九張交給乙○○，實際上並無付款之能力，嗣本票果未獲兌現
    ，而以詐術得財產上不法之利益。
二、案經乙○○告發由臺灣台中地方法院檢察署檢察官偵查起訴。
    理      由
一、訊據被告甲○○矢口否認右揭犯行，辯稱：其確實有到東方假期商務酒店消費記
    帳，但並沒有不付款的意思，其並未詐欺云云。然查：右揭事實業據東方假期商
    務酒店職員乙○○於偵查中及本院審理時指訴綦詳，並據證人林國欽於偵查中及
    本院審理時證述屬實，復有本票影本九張附於偵查卷可稽。依乙○○於本院審理
    時指稱：「．．他到酒店自稱是建築師，而且本票上所寫的地址經查證沒有這地
    址」等語，及證人林國欽於本院審理時證稱：「．．我送過被告回家，他帶我到
    一戶透天別墅說是他家，實際上他是住在別墅對面公寓」等語，顯然被告有使人
    誤信其財務狀況頗佳之意圖。而被告並未取得建築師執照，至酒店消費之初自稱
    是建築師等情，亦據被告於本院審理時供承屬實，其自始即製造財務狀況頗佳之
    假象，所簽發之本票果未獲兌現，且事隔二年有餘，亦未見被告清償之，足見被
    告於消費之初即無付款之意思，其因而詐得二十五萬九千元之消費利益，亦顯有
    為財產上不法利益之意圖。被告之所辯無非卸飾之詞，不足採信，事證明確，其
    犯行洵堪認定。
二、核被告所為，係犯刑法第三百三十九條第二項之詐欺得利罪。被告先後多次犯行
    ，時間緊接，犯罪構成要件相同，顯係基於概括之犯意而為，為連續犯，應依刑
    法第五十六條之規定論以一罪，並依法加重其刑。查被告曾於八十年間因搶奪案
    件，經本院判處有期徒刑二年確定，指揮書執畢日期為八十二年十二月二十七日
    ，此有臺灣高等法院被告全國前案紀錄表及臺灣台中地方法院檢察署刑案資料查
    註紀錄表各一份在卷可按，其於前案執行完畢後，五年內再犯本件有期徒刑以上
    之罪，係屬累犯，應依刑法第四十七條規定加重其刑。並遞加重其刑。爰審酌被
    告犯罪之動機、目的、手段、其品性及智識程度、犯罪所生之危害及其犯罪後之
    態度等一切情狀，量處如主文所示之刑。
據上論斷，應依刑事訴訟法第二百九十九條第一項前段、刑法第五十六條、第三百三
十九條第二項、第一項、第四十七條、罰金罰鍰提高標準條例第一條前段，判決如主
文。
中    華    民    國      八十九      年      十一      月      六      日
                                      臺灣台中地方法院刑事第七庭
                                          法  官  簡源希
右正本證明與原本無異。
如不服本判決，應於判決送達後十日內向本院提出上訴狀，上訴於臺灣高等法院臺中
分院( 須附繕本 )。
                                          書記官
中    華    民    國      八十九      年       十一      月     七  日
附錄論罪科刑法條：
刑法第三百三十九條第一項：意圖為自己或第三人不法之所有，以詐術使人將本人或
                          第三人之物交付者，處五年以下有期徒刑、拘役或科或
                          併科一千元以下罰金。
                  第二項：以前項方法得財產上不法之利益或使第三人得之者，亦
                          同  。


司法院資訊處製作；財團法人民間司法改革基金會備份。
